【裁判字號】    97,審事聲,6
【裁判日期】    971119
【裁判案由】    拍賣抵押物
【裁判全文】
臺灣臺北地方法院民事裁定             97年度審事聲字第6號
抗  告  人  乙○○
                        樓
相  對  人  花旗(台灣)商業銀行股份有限公司
法定代理人  甲○○
上列當事人間拍賣抵押物事件，抗告人對於民國97年10月8日本
院97年度審拍字第26號裁定提起抗告，本院裁定如下：
    主  文
抗告駁回。
抗告程序費用新台幣壹仟元由抗告人負擔。
    理  由
一、抗告意旨略以：抗告人對於相對人之貸款確有遲繳3期，惟
    抗告人已於民國97年10月28日完成補繳，故本件裁定拍賣抵
    押物之事實已不存在，爰依法請求廢棄原裁定云云。
二、相對人原聲請意旨略以：抗告人於93年8月27日以其所有如
    附表所示之不動產，為擔保對相對人所欠借款之清償，設定
    最高限額新台幣（下同）6,300,000元之抵押權，存續日期
    自93年8月27日以起至123年8月26日止，債務清償期依照各
    個債務契約所定清償日期，經登記在案。嗣抗告人於93年8
    月31日向相對人借款4,750,000元，期限20年，依年金法平
    均攤還本息，利息第1年按年息3.25％固定計算，第2年按相
    對人指數房貸利率加1.83％機動計算，第3年起按相對人指
    數房貸利率加2.1％機動計息；抗告人另於95年10月27日向
    相對人借款470,000元，期限17年，依年金法平均攤還本息
    ，利息第1年按相對人指數房貸利率加0.85％機動計算，詎
    抗告人未依約清償，依兩造間貸款契約書第10條、不動產擔
    保借款契約書第5章第5條約定，抗告人喪失期限利益，應立
    即全部償還，為此聲請拍賣抵押物以資受償，並提出抵押權
    設定契約書、他項權利證明書、土地及建物登記簿謄本、貸
    款契約書、不動產擔保借款契約書等件影本為證。原審法院
    依首開規定形式上審查後予以准許。
三、按聲請拍賣抵押物係屬非訟事件，於最高限額抵押，法院須
    就抵押權人提出之文件為形式上審查，如認其有抵押權登記
    擔保範圍之債權存在，且債權已屆清償期而未受清償，即應
    為准許拍賣抵押物之裁定。至於債務人或抵押人否認各該文
    件為真正，對抵押債權之存否有所爭執，則應另循訴訟途徑
    解決，抵押權人無須於聲請拍賣抵押物前，先行訴請確認其
    權利存在，最高法院93年台抗字第905號裁定可資參照。本
    件抗告人執以伊對於相對人之債務雖未按期清償，惟已於嗣
    後補足云云置辯，事涉兩造間債權債務存否及多寡之問題，
    核屬實體法上之爭執，揆諸前開說明，應由抗告人另行提起
    訴訟，以資解決，尚非本件非訟程序所得審究。從而，抗告
    人提起本件抗告，於法即有未合，應予裁定駁回。
四、據上論結，本件抗告為無理由，依非訟事件法第46條、第21
    條第2項、24條第1項，民事訴訟法第495條之1第1項、第449
    條第1項、第78條，裁定如主文。
中    華    民    國    97    年    11    月    19    日
                  民事第六庭    法  官  林秀圓
以上正本係照原本作成。
本裁定除以適用法規顯有錯誤為理由，並經本院許可外，不得再
抗告。如提起再抗告，應於收受後10日內委任律師為訴訟代理人
向本院提出再抗告狀，並繳納再抗告費新台幣1,000元。
中    華    民    國    97    年    11    月    19    日
                                書記官  馮姿蓉


司法院資訊處製作；財團法人民間司法改革基金會備份。
